臺灣士林地方法院刑事判決　　　　　　　　　　　　　九十三年度易字第一六五號
　　公　訴　人　臺灣士林地方法院檢察署檢察官
　　被　　　告　甲○○
右列被告因竊盜案件，經檢察官提起公訴（九十三年度偵字第一０四三號），本院判
決如左：
    主  文
甲○○無罪。
    理  由
一公訴意旨如附件起訴書所載。
二被告甲○○雖辯稱：當天一中年人稱手痛，將收納櫃之紙箱及約新台幣二千元交予
  伊，請伊幫忙結帳，待結帳後推至停車場予該中年人，紙箱內之酒並非伊放的。於
  警詢、檢察官初訊時承認是因沒去過警局，會害怕，所以承認云云。然查檢察官起
  訴被告於民國九十三年一月九日十七時許，至台北縣淡水鎮○○路二七號家福股份
  有限公司台北淡水分公司之家樂福賣場（下稱淡水家樂福賣場）購物，竟基於意圖
  為自己不法所有之利益，自原裝七層收納櫃之紙箱內取出七層收納櫃，旋將馬丁尼
  人頭馬卓越ＸＯ洋酒五瓶、約翰走路十三瓶置入紙箱內，於結帳時僅支付七層收納
  櫃之款項，未支付上開十八瓶洋酒之款項之犯罪事實，業據被告於警詢及檢察官初
  訊時自白不諱（請參偵卷第七、三一、三二頁），核與證人即任淡水家樂福賣場之
  安全課助理乙○○○於警詢、偵查及本院審理時證述相符（請參偵卷第十、十一、
  三九、四十、四二頁、本院九十三年四月二十二日審理筆錄），並有台北縣警察局
  贓物認領保管單、發票、洋酒照片在卷可證。被告雖以上詞為辯，然查被告於警詢
  及檢察官初訊時明確供稱：將七層收納櫃直接棄置原地，原裝七層櫃空箱，由我換
  裝成五瓶人頭馬洋酒及十三瓶約翰走路，是在沒有人看到的地方把酒藏起來，拿這
  麼多酒是要帶回去喝等語，倘該酒非被告換裝在箱子內，被告何以會為如上之供述
  ，所辯：因沒去過警局，害怕才承認云云，顯為臨訟卸責之詞。又若確有中年人因
  手痛而給付被告二千元央請被告為其結帳，惟查被告與該中年人素不相識，該陌生
  之中年人若給付被告二千元請被告幫忙結帳，其應會亦步亦趨跟著被告，以免其交
  付之款項或所購之物品遭其不知姓名、年籍、住所之被告據為己有，揚長而去，致
  使其求償無門，方符常情，惟被告卻供稱：該中年人交付伊二千元及所購之物品後
  ，即逕至停車場等候伊云云，在在與常情有違，殊難採信，顯係被告臨訟編撰之詞
  ，不足採信。
三雖被告確有前開犯行，然查被告所為者，乃將原裝七層收納櫃之紙箱內取出七層收
  納櫃，旋將馬丁尼人頭馬卓越ＸＯ洋酒五瓶、約翰走路十三瓶置入紙箱內，於淡水
  家樂福賣場櫃臺結帳時，未取出紙箱內之洋酒予櫃臺人員結帳，使櫃臺結帳人員以
  為被告購買者為七層收納櫃，而陷於錯誤，以收納櫃之價格結帳，使被告以較低之
  價格取得前述洋酒之不法利益，核被告所為者應係犯刑法第三百三十九條第二項之
  詐欺得利罪，公訴人認為被告所犯者為刑法第三百二十條第一項之竊盜罪，自有未
  洽。查詐欺得利罪與竊盜罪雖均為侵害他人財產權之犯罪，然詐欺得利罪係以詐術
  使人陷於錯誤，而得財產上之不法利益，竊盜罪，則係趁人未注意之際，將他人財
  產移轉為行為人實力支配下，二者犯罪方式有異，基本社會事實不同，本院自無從
  變更起訴法條。被告之犯行，核與起訴之竊盜罪構成要件不侔，又不符得變更起訴
  法條之要件，自應為無罪之諭知，至被告所涉詐欺得利罪部分，應請檢察官另行處
  理。
四據上論斷，應依刑事訴訟法第三百零一條第一項前段判決如主文。
本案經檢察官林聰良到庭執行職務。
中　　　華　　　民　　　國　　九十三　　年　　　五　　　月　　　七　　　日
　　　　　　　　　　　　　　  臺灣士林地方法院刑事第五庭
                                  審判長法　官　蔡　明  宏
　　　　　　　　　　　　　　　　　　　　法  官  姜　麗　香
                                        法  官  江　翠　萍
右正本證明與原本無異。
如不服本判決，應於判決送達後十日內，向本院提出上訴狀。
                                        書記官  范　淑  芬
中　　　華　　　民　　　國　　九十三　　年　　　五　　　月　　 十二　 　日
